---
title: "Caso practico 2"
author: "Nicolas Arevalo"
date: "`r Sys.Date()`"
output: html_document
---

## 1. Cargar librerías

```{r}
library(dplyr)
library(ggplot2)
```

## 2. Cargar dataset

```{r}
df <- read.csv("C:/Users/Nicolas/Desktop/Maestria/Las herramientas del científico de datos/Entregable/Airbnb_Milan.csv",
               stringsAsFactors = FALSE)

head(df)
```

## 3. Crear nuevo dataframe

```{r}
df2 <- df %>%
  select(
    host_is_superhost,
    host_identity_verified,
    bathrooms,
    bedrooms,
    daily_price,
    security_deposit,
    minimum_nights,
    number_of_reviews,
    review_scores_rating
  )

head(df2)
```

## 4. Recodificar variables

```{r}
df2 <- df2 %>%
  mutate(
    host_is_superhost = recode(host_is_superhost,
                               `0` = "NO",
                               `1` = "SI"),
    host_identity_verified = recode(host_identity_verified,
                                    `0` = "NO VERIFICA",
                                    `1` = "VERIFICA")
  )

summary(df2)
```

## 5. Filtrar mínimo de noches <= 7

```{r}
df_filtrado <- df2 %>%
  filter(minimum_nights <= 7)

nrow(df_filtrado)
```

## 6. Precio medio según verificación

```{r}
df2 %>%
  group_by(host_identity_verified) %>%
  summarise(precio_medio = mean(daily_price, na.rm = TRUE))
```

**RTA:** El precio medio es aproximadamente igual (~104€) para verificados y no verificados.

## 7. Número medio de reseñas

```{r}
df2 %>%
  group_by(host_is_superhost) %>%
  summarise(media_reviews = mean(number_of_reviews, na.rm = TRUE))
```

**RTA:** Los Superhosts tienen más reseñas.

## 8. Puntuación media

```{r}
df2 %>%
  group_by(host_is_superhost) %>%
  summarise(media_rating = mean(review_scores_rating, na.rm = TRUE))
```

**RTA:** Los Superhosts tienen mayor puntuación media.

## 9. Crear variable CATEGORIA

```{r}
df2 <- df2 %>%
  mutate(
    CATEGORIA = case_when(
      review_scores_rating >= 0 & review_scores_rating <= 49 ~ "NO ACONSEJABLE",
      review_scores_rating >= 50 & review_scores_rating <= 75 ~ "ESTÁNDAR",
      review_scores_rating >= 76 & review_scores_rating <= 100 ~ "TOP",
      TRUE ~ NA_character_
    )
  )

table(df2$CATEGORIA)
```

## 10. Histograma del precio diario

```{r}
ggplot(df2, aes(x = daily_price)) +
  geom_histogram(fill = "steelblue", bins = 30) +
  theme_minimal() +
  labs(title = "Distribución del Precio Diario")
```

## 11. Relación dormitorios vs baños

```{r}
ggplot(df2, aes(x = bedrooms, y = bathrooms)) +
  geom_point(alpha = 0.5, color = "darkgreen") +
  theme_minimal() +
  labs(title = "Relación entre Dormitorios y Baños")
```

## 12. Histograma reseñas por verificación

```{r}
ggplot(df2, aes(x = number_of_reviews, fill = host_identity_verified)) +
  geom_histogram(bins = 30, alpha = 0.6, position = "identity") +
  theme_minimal() +
  labs(title = "Número de reseñas según verificación")
```

## 13. Depósito por categoría y superhost

```{r}
ggplot(df2, aes(x = security_deposit, fill = host_is_superhost)) +
  geom_histogram(bins = 30, alpha = 0.6, position = "identity") +
  facet_wrap(~CATEGORIA) +
  theme_minimal() +
  labs(title = "Depósito por Categoría y Superhost")
```

## Conclusión

Los Superhosts presentan mayor número de reseñas y mejor puntuación media.  
La verificación del perfil no influye significativamente en el precio medio diario.  
La mayoría de los alojamientos pertenecen a la categoría TOP.